臺灣高雄地方法院刑事判決　　　　　　　　　 九十一年度訴字第二五二九號
　　公　訴　人　臺灣高雄地方法院檢察署檢察官
　　被　　　告　乙○○
右列被告因違反電信法等案件，經檢察官聲請簡易判處刑（九十一年度偵字第四四二
七號），經本院高雄簡易庭認不宜以簡易判決處刑，簽由本院依通常訴訟程序審理，
本院判決如左：
    主  文
乙○○連續意圖為自己及第三人不法之利益，以無線方式，盜用他人電信設備通信，
處有期徒刑肆月，如易科罰金，以參佰元折算壹日。緩刑貳年。
    事  實
一、乙○○於民國（下同）九十年十一月中旬某日、時，受友人甲○○之邀請，至甲○○位於高雄市左營區舊城巷二十三號住處，詎乙○○見四下無人，又見甲○○
    所有，向遠傳電信股份有限公司（以下簡稱遠傳公司）申請，號碼為00000
    00000號行動電話ＳＩＭ卡（即行動電話用戶識別卡）晶片乙枚置於上開甲○○住處客廳內之桌上，竟頓萌意圖為自己不法之所有，趁甲○○不注意之際，
    竊取上開甲○○所有之行動電話ＳＩＭ卡晶片；得手後，復基於意圖為自己及第
    三人不法利益之概括犯意，自九十年十一月十五日起至同年十二月二十二日止，
    將前開竊得之ＳＩＭ卡，插入於己所有之手機上，或者為討好其女友丙○○，而
    將之提供予其不知情之女友丙○○，並向丙○○佯稱可任意撥打，費用由伊負責
    等語，使丙○○不疑有他，而收受使用，並裝置於許天智所申請，惟由丙○○所
    使用，號碼為0000000000號行動電話內；乙○○及不知情之丙○○再
    連續於高雄市及台東市等不特定之地點處，以行動電話盜用前開門號撥打使用，
    使遠傳公司陷於錯誤，誤認乙○○及不知情之丙○○於撥打右開0000000
    000號行動電話門號時，為上開行動電話號碼ＳＩＭ識別卡之合法使用人，而
    提供通訊服務，並將發話之通訊費用列入名義上租用人甲○○之帳單，而連續獲
    得免費使用行動電話通訊之財產上不法利益，乙○○及不知情之丙○○因此共計
    獲得免付通信費用新臺幣（下同）三萬五千一百六十三元之不法利益。嗣因原用
    戶甲○○接獲高額帳單時，始知被盜用，報警循線查獲上情。
二、案經高雄市政府警察局苓雅分局移送臺灣高雄地方法院檢察署檢察官偵查起訴。
    理  由
一、訊據被告乙○○對右揭事實坦承不諱，核與證人即被害人甲○○及另一證人即自
    被告處取得本件系爭ＳＩＭ卡使用惟並不知情之丙○○於本院審理期間來院證述
    之情節相符，被告之右開自白應屬真實而可採信；此外，復有遠傳電信公司00
    00000000號行動電話九十年十二月電信費帳單及電話雙向通聯明細各一
    份附卷足資佐證。綜上所述，被告犯罪事證明確，犯行已堪認定，依法應予論科
    。
二、按行動電話ＳＩＭ卡（中文譯名為行動電話用戶識別卡），具有通訊使用之價值
    ，社會交易模式中亦常見電信公司舉行特殊門號之公開標售，且在一定條件下具
    有可轉讓性，具有一定之財產價值，依電信公司一般定型化契約之約定，雖行動
    電話門號ＳＩＭ卡之所有權屬於電信公司本身，然仍得私下為出售、轉讓行為而
    造成事實上所有權之移轉，故應可視「物」，而為刑法中財產性犯罪之客體；次
    按，電信法第五十六條第一項規定所謂「盜用他人電信設備通信」，不於以盜拷
    他人行動電話之序號、內碼等資料於自己之手機內為盜用之唯一方式，其他諸如
    ：利用他人住宅內之有線電話，盜打他人電話為通信行為，或在住宅外之電話接
    線箱內盜接，或意圖為自己不法之所有，竊取他人之行動電話手機，進而為盜打
    通信行為，或僅以使用竊盜之意思，擅取他人之行動電話手機為盜打通信之行為
    ，不一而足，皆成立本罪（最高法院八十八年度台非字第四十三號判決參照）。
    又電信法第五十六條第一項之罪，以意圖為自己或第三人不法之利益，使用有線
    、無線或其他電磁方式，盜接或盜用他人電信設備通信者為要件。本罪之處罰詐
    得免繳電信通信費用之不法利益規定，乃刑法詐欺得利之特別法，依特別法優於
    普通法之原則，毋庸再論以詐欺得利罪（最高法院八十八年一月十九日八十八年
    度第一次刑事庭會議決議參照）。核被告乙○○所為，係犯刑法第三百二十條第
    一項竊盜罪（檢察官聲請簡易判決處刑書誤繕為刑法第三百二十一條第一項）及
    電信法第五十六條第一項之盜用他人電信設備通信罪。被告所為多次盜用他人電
    信設備通信之行為，時間緊接，所犯罪名相同，顯係出於概括之犯意為之，為連
    續犯，爰依刑法第五十六條之規定以一罪論，並加重其刑。又其所犯上開二罪，
    有方法結果之牽連關係，為牽連犯，爰依刑法第五十五條之規定，從一重之電信
    法第五十六條第一項之盜用他人電信設備通信罪論處。審酌被告犯罪後坦承犯行
    ，態度良好，又係因一時貪圖小利方犯本件犯行，惡性非鉅，又事後已與被害人
    甲○○達成和解，有和解契約書一份在卷可稽，賠償被害人所受之損害，被害人
    甲○○亦於庭訊時表示願原諒被告等語（見本院九十一年十月二日審判筆錄）等
    一切情狀，量處如主文所示之刑，併諭知易科罰金之折算標準，以為懲儆。又被
    告前未曾受有期徒刑以上刑之宣告，有臺灣高等法院被告全國前案紀錄表及臺灣
    高雄地方法院檢察署刑案資料查註紀錄表各一份在卷可稽，因一時失慮，偶罹刑
    典，事後已坦承犯行，深具悔意，經此刑之宣告後，應知警惕而無再犯之虞，本
    院因認暫不執行其刑為當，予以宣告緩刑，用啟自新。
據上論斷，應依刑事訴訟法第四百五十二條、第二百九十九條第一項前段，電信法第
五十六條第一項，刑法第十一條前段、第五十六條、第三百二十條第一項、第四十一
條第一項前段、第五十五條、第七十四條第一款，罰金罰鍰提高標準條例第二條，判
決如主文。
本案經檢察官呂幸玲到庭執行職務。
中      華      民      國      九十一      年      十 月    十六  日
                                  臺灣高雄地方法院刑事第六庭
                                      法  官  李怡諄
右正本證明與原本無異。
如不服本判決，應於判決送達後十日內，向本院提出上訴狀。
                                      書記官  陳孟瑩
中    華    民    國    九十一    年       十      月        十六      日
附錄本件論罪條文：
電信法第五十六條
意圖為自己或第三人不法之利益，以有線、無線或其他電磁方式，盜接或盜用他人電
信設備通信者，處五年以下有期徒刑，得併科新台幣一百五十萬元以下罰金。
意圖供自己或第三人盜接或盜用他人電信設備通信，而製造、變造或輸入電信器材者
，處一年以上七年以下有期徒刑，得併科新台幣三百萬元以下罰金。意圖供第三人盜
接或盜用他人電信設備通信，而販賣、轉讓、出租或出借電信器材者，亦同。
意圖供自己或第三人犯罪之用而持有前項之電信器材者，處三年以下有期徒刑，得併
科新台幣五十萬元以下罰金。
第一項及第二項之未遂犯罰之。
